【裁判字號】    97,易,277
【裁判日期】    970418
【裁判案由】    竊盜
【裁判全文】
臺灣士林地方法院刑事判決               97年度易字第277號
公  訴  人  臺灣士林地方法院檢察署檢察官
被      告  丁○○
                    （另案於臺灣臺北監獄執行中）
上列被告因竊盜案件，經檢察官提起公訴（97年度偵緝字第16號
），被告於審判程序就被訴事實為有罪之陳述，本院裁定以簡式
審判程序審理，並判決如下：
    主  文
丁○○犯竊盜罪，累犯，處有期徒刑參月，如易科罰金，以新臺
幣壹仟元折算壹日，減為有期徒刑壹月又拾伍日，如易科罰金，
以新臺幣壹仟元折算壹日；又共同犯攜帶兇器踰越安全設備竊盜
未遂罪，累犯，處有期徒刑肆月，如易科罰金，以新臺幣壹仟元
折算壹日，減為有期徒刑貳月，如易科罰金，以新臺幣壹仟元折
算壹日，扣案之美工刀壹支沒收。應執行有期徒刑參月，如易科
罰金，以新臺幣壹仟元折算壹日。扣案之美工刀壹支沒收。
    事  實
一、丁○○前因肅清煙毒條例案件，經臺灣板橋地方法院82年度
    訴字第927 號判決處有期徒刑3 年2 月確定，又因麻醉藥品
    管理條例、肅清煙毒條例案件，經本院84年度訴字第330 號
    分別判處有期徒刑5 月、3 年4 月，應執行有期徒刑3 年6
    月確定，上開2 案接續執行，於民國86年12月13日因縮短刑
    期假釋出監，復於假釋期間另犯竊盜案件，經臺灣臺北地方
    法院90年度易字第1716號判處有期徒刑7 月確定，經法院裁
    定撤銷前揭假釋，所餘殘刑與上開竊盜案件判處之刑接續執
    行，甫於94年9 月26日縮刑期滿執行完畢。詎仍不知悔改，
    分別為下列犯行：
(一)丁○○意圖為自己不法之所有，於95年9 月13日晚間某時，
    在臺北市○○區○○街91號「巨龍機車行」前，利用負責人
    丙○○不注意之機會，竊取戊○○所有停放在該機車行前騎
    樓待修之車號CGS-733 號機車，得手後供己使用。
(二)丁○○復與乙○○（另案起訴）共同基於意圖為自己不法所
    有之犯意聯絡，於95年9 月18日上午11時40分，由丁○○騎
    乘上開竊得機車，搭載乙○○至臺北市士林區○○○路○ 段
    262 巷16號對面倉庫，由丁○○騎機車在外巡邏把風，乙○○則持客觀上足為兇器之美工刀，踰越以帆布搭建之遮陽棚
    安全設備，進入倉庫著手竊取其內財物時，為甲○○發現，
    始未得逞。經甲○○報警當場查獲乙○○與丁○○，並扣得
    美工刀1 支。
二、案經臺北市政府警察局士林分局報告臺灣士林地方法院檢察
    署檢察官偵查起訴。
    理  由
一、本件被告丁○○所犯均非死刑、無期徒刑或最輕本刑有期徒
    刑3 年以上之罪，亦非高等法院管轄第一審案件，且於審判
    程序進行中，被告先就被訴事實為有罪之陳述，經告知被告
    簡式審判程序之旨，並聽取檢察官、被告之意見後，本院裁
    定進行簡式審判程序，是本件之證據調查，依刑事訴訟法第
    273 條之2 規定，不受同法第159 條第1 項、第161 條之2
    、第161 條之3 、第163 條之1 及第164 條至第170 條規定
    之限制，合先敘明。
二、上揭事實業據被告丁○○坦承不諱，經核與被害人戊○○、
    李春發、證人丙○○、甲○○所述相符，並有贓物認領保管
    單、車輛協尋證明單、扣押物品目錄表各1 紙、遭竊倉庫照
    片2 幀、扣案美工刀1 支在卷可稽（95年度偵字第11981 號
    卷第46、49、45、53頁），堪認被告丁○○之自白與事實相
    符，應可採信。本案事證明確，被告犯行，堪以認定，應依
    法論科。
三、按刑法第321 條第1 項第3 款之攜帶兇器竊盜罪，係以行為
    人攜帶兇器竊盜為其加重條件，此所謂兇器，其種類並無限
    制，舉凡客觀上足對人之生命、身體、安全構成威脅，具有
    危險性之兇器均屬之，且祇須行竊時攜帶此種具有危險性之
    兇器為已足，並不以攜帶之初有行兇之意圖為必要（最高法
    院79年度臺上字第5253號判例參照）。本件犯罪事實一（二
    ）扣案行竊用之美工刀1 支為金屬材質且邊緣鋒利，如持以
    行兇，依一般社會通念，客觀上足以對人之生命、身體安全
    構成威脅，自堪認為兇器。又刑法321 條第1 項第2 款所稱
    「其他安全設備」，係指門扇、牆垣以外，依通常觀念足認
    防盜之一切設備而言，本件犯罪事實一（二）之倉庫乃由帆
    布搭建而成，業據證人即倉庫保管人李春發於警詢中證述甚
    明（同上偵查卷第36頁），依卷附照片顯示，共犯乙○○越
    進該倉庫之處，乃構建倉庫所圍之帆布圍幕，該帆布圍幕顯
    用於防閑之目的，自屬上開條文所稱之安全設備。核被告丁○○就犯罪事實一（一）（二）所為，分別係犯刑法第320
    條第1 項之竊盜罪、同法第321 條第2 項、第1 項第3 款、
    第2 款之攜帶兇器踰越安全設備竊盜未遂罪。被告丁○○與
    乙○○就犯罪事實一（二）之犯行，有犯意聯絡及行為分擔
    ，為共同正犯。被告所犯上開2 罪間，犯意各別，行為互殊
    ，應分論併罰。被告有如上揭事實所載有期徒刑執行完畢前
    科，有臺灣高等法院被告前案紀錄表1 份在卷可稽，其於5
    年內故意犯本件有期徒刑以上之罪，依刑法第47條第1 項規
    定，均應論以累犯，並加重其刑。被告就犯罪事實一（二）
    之犯罪尚屬未遂，此部分犯行依刑法第25條第2 項之規定，
    按既遂犯之刑度減輕其刑，並依法先加後減之。本件公訴人
    就被告所犯上揭2 罪，分別求處有期徒刑3 月、4 月（均為
    減刑前之刑度），被告並同意上開求刑。爰審酌被告不思以
    正當途徑獲取財物，竟起歹念行竊，及其犯罪手段、竊得之
    不法利益、犯罪後於本院審理時坦承犯行等一切情狀，認公
    訴人上開求刑為適當，爰分別量處如主文所示之刑，並均諭
    知易科罰金之折算標準。又被告犯罪時間均在96年4 月24日
    以前，其所犯之罪均符合中華民國96年罪犯減刑條例之減刑
    條件，爰依該條例第2 條第1 項第3 款之規定，各減其宣告
    刑2 分之1 如主文所示，並均諭知易科罰金之折算標準，並
    定其應執行之刑。另被告經臺灣士林地方法院檢察署於96年
    3 月2 日通緝，於96年3 月7 日緝獲歸案，係於上揭減刑條
    例施行前經通緝，並於該條例施行前緝獲到案，不受上揭減
    刑條例第5 條不得減刑之限制（最高法院81年度臺非字第12
    號判決參照）；被告嗣又經臺灣士林地方法院檢察署於96年
    8 月3 日通緝，於96年12月14日緝獲到案，係於上揭減刑條
    例施行後始為之通緝，亦無該條例第5 條不得減刑規定之適
    用（法院辦理96年減刑案件應行注意事項第9 點第1 項參照
    ），附此敘明。
四、扣案之美工刀1 支為共犯乙○○所有供犯罪事實一（二）所
    用之物，業據被告供明，依共同犯罪行為，應由共犯各負全
    部責任之理論，爰依刑法第38條第1 項第2 款規定宣告沒收
    （最高法院62年度第1 次刑庭庭推總會決議參照）。
據上論斷，應依刑事訴訟法第273 條之1 第1 項、第299 條第1
項前段，刑法第28條、第320 條第1 項、第321 條第1 項第2 款
、第3 款、第2 項、第47條第1 項、第25條第2 項、第51條第5
款、第41條第1 項前段、第2 項、第38條第1 項第2 款，刑法施
行法第1 條之1 第1 項、第2 項前段，中華民國九十六年罪犯減
刑條例第2 條第1 項第3 款、第7 條、第9 條，判決如主文。
本案經檢察官白忠志到庭執行職務。
中    華    民    國    97    年    4     月    18    日
                  刑事第三庭法  官  陳美彤
以上正本證明與原本無異。
如不服本判決，應於收受送達後10日內向本院提出上訴書狀，其
未敘述上訴理由者，應於上訴期間屆滿後20日內向本院補提理由
書狀（均須按他造當事人之人數附繕本）。
                            書記官  賴麗容
中    華    民    國    97    年    4     月    18    日
附錄本判決論罪法條全文
中華民國刑法第320 條第1項
意圖為自己或第三人不法之所有，而竊取他人之動產者，為竊盜
罪，處5 年以下有期徒刑、拘役或5 百元以下罰金。
中華民國刑法第321 條第1 項第2款、第3 款、第2項
犯竊盜罪而有左列情形之一者，處6 月以上、5 年以下有期徒刑：
二毀越門扇、牆垣或其他安全設備而犯之者。
三攜帶兇器而犯之者。
前項之未遂犯罰之。


司法院資訊處製作；財團法人民間司法改革基金會備份。
